ACORDAO-COMPLETO-2341499

ACÓRDÃO DE RELAÇÃO

ACÓRDÃO DE RELAÇÃO 1007/2019 ATA 2/2019 - PRIMEIRA CÂMARA

Acórdão 1007/2019-TCU-Primeira Câmara
Os Ministros do Tribunal de Contas da União ACORDAM, por unanimidade, com fundamento no art. 71, inciso III, da Constituição Federal/1988, c/c os arts. 1º, inciso V, e 39, inciso I, da Lei 8.443/1992, c/c os arts. 1º, inciso VIII, 17, inciso II, 143, inciso II, 259, inciso I, e 260, § 5º, do Regimento Interno do TCU, em considerar prejudicado, por perda de objeto, o exame de mérito dos atos de admissão dos interessados a seguir relacionados, de acordo com os pareceres emitidos nos autos.
1. Processo TC-Processo 028.172/2018-3 (ATOS DE ADMISSÃO) 
	1.1. Interessados: Marjorie Moreira Seidl Fragoso (XXX.658.769-XX) ; Markson Valdo Monte Rocha (XXX.067.324-XX) ; Marla Anaie Belfort do Nascimento (XXX.256.232-XX) ; Marlei Barbosa Nunes (XXX.490.415-XX) ; Marlene Maria da Silva (XXX.920.287-XX) ; Marley Amaral da Silva Neves (XXX.005.205-XX) ; Marli Teresinha Wirth de Souza (XXX.288.650-XX) ; Marlon Alexandre Ferreira Chirico (XXX.797.887-XX) ; Marlon Anderson Damasceno de Franca (XXX.714.164-XX) ; Marlon Bruno Teixeira (XXX.773.386-XX) ; Marlon Dreher (XXX.983.699-XX) ; Marlon Gomes de Oliveira (XXX.332.092-XX) ; Marlon Issa Naranti (XXX.812.079-XX) ; Marlos Santana Geraldino (XXX.179.617-XX) ; Marlui Dornelas Silva (XXX.893.655-XX) ; Marta Correa Nunes Vieira (XXX.750.947-XX) ; Marta Cristina da Silva (XXX.993.041-XX) ; Marta Gilvaine Geraldo (XXX.647.170-XX) ; Marta de Almeida Prado Toracio (XXX.811.348-XX) ; Marta do Socorro Silva Nascimento Oliveira (XXX.821.522-XX) .
	1.2. Entidade: Fundação Instituto Brasileiro de Geografia e Estatística.
	1.3. Relator: Ministro Vital do Rêgo.
	1.4. Representante do Ministério Público: Procurador Rodrigo Medeiros de Lima.
	1.5. Unidade Técnica: Secretaria de Fiscalização de Pessoal (Sefip) .
	1.6. Representação legal: não há.
	1.7. Determinações/Recomendações/Orientações: não há.

Primeira Câmara

Marjorie Moreira Seidl Fragoso (XXX.658.769-XX); Markson Valdo Monte Rocha (XXX.067.324-XX); Marla Anaie Belfort do Nascimento (XXX.256.232-XX); Marlei Barbosa Nunes (XXX.490.415-XX); Marlene Maria da Silva (XXX.920.287-XX); Marley Amaral da Silva Neves (XXX.005.205-XX); Marli Teresinha Wirth de Souza (XXX.288.650-XX); Marlon Alexandre Ferreira Chirico (XXX.797.887-XX); Marlon Anderson Damasceno de Franca (XXX.714.164-XX); Marlon Bruno Teixeira (XXX.773.386-XX); Marlon Dreher (XXX.983.699-XX); Marlon Gomes de Oliveira (XXX.332.092-XX); Marlon Issa Naranti (XXX.812.079-XX); Marlos Santana Geraldino (XXX.179.617-XX); Marlui Dornelas Silva (XXX.893.655-XX); Marta Correa Nunes Vieira (XXX.750.947-XX); Marta Cristina da Silva (XXX.993.041-XX); Marta Gilvaine Geraldo (XXX.647.170-XX); Marta de Almeida Prado Toracio (XXX.811.348-XX); Marta do Socorro Silva Nascimento Oliveira (XXX.821.522-XX).

VITAL DO RÊGO

não há.

Procurador Rodrigo Medeiros de Lima.

ATOS DE ADMISSÃO (ADS)

Secretaria de Fiscalização de Pessoal (Sefip).